【裁判字號】    97,易,1903
【裁判日期】    970822
【裁判案由】    毒品危害防制條例
【裁判全文】
臺灣臺中地方法院刑事判決              97年度易字第1903號
公  訴  人  臺灣臺中地方法院檢察署檢察官
被      告  甲○○
上列被告因違反毒品危害防制條例案件，經檢察官提起公訴（97
年度偵字第8683號），本院判決如下：
    主    文
甲○○持有第二級毒品，處拘役伍拾日，如易科罰金，以新臺幣
壹仟元折算壹日。緩刑貳年。扣案之甲基安非他命壹包（鑑驗用
餘含包裝重零點肆伍公克）沒收銷燬之。
    犯罪事實
一、甲○○明知其友人林慶章於民國九十七年一月中旬某日交付
    之第二級毒品甲基安非他命一包（含包裝重○點六三公克，
    鑑驗用餘含包裝重○點四五公克，下稱前開甲基安非他命一
    包），係屬毒品危害防制條例第二條第一項第二款規定之第
    二級毒品，未經許可，不得持有，竟仍予持有保管之，嗣其
    於九十七年一月二十一日十四時三十分許，在其臺中市南屯
    區○○○路一六三號九樓之七住處為警查獲，並在其手提包
    內扣得前開甲基安非他命一包，因而查悉上情。
二、案經桃園縣警察局桃園分局報請臺灣臺中地方法院檢察署檢
    察官偵查起訴。
    理    由
一、證據能力之說明：查檢察官及被告甲○○對於本判決所引用
    之下列各項證據方法之證據能力，於法院調查證據時，知有
    刑事訴訟法第一百五十九條第一項不得為證據之情形，亦未
    於言詞辯論終結前聲明異議，茲審酌該等言詞陳述及書面作
    成時之情況，並無不宜作為證據之情事，依刑事訴訟法第一
    百五十九條之五之規定，自得作為證據，合先敘明。
二、前揭犯罪事實，業據被告於本院審理時坦白承認，並有前開
    甲基安非他命一包扣案可證，且扣案之前開甲基安非他命一
    包，經送請臺灣檢驗科技股份有限公司鑑驗結果確係第二級
    毒品甲基安非他命乙節，亦有該公司九十七年二月二十九日
    之鑑定通知書一紙附卷可憑。被告於偵查中雖曾否認其有持
    有毒品之不法犯行，辯稱：前開甲基安非他命一包是林慶章
    放在我車上，後來我將前開甲基安非他命一包放在房間背包
    內，但沒再背那個包包等語。惟查，按所謂「持有」，係指
    特定物於事實上居於可得支配之狀態而言，與該物所有權歸
    屬無涉，參諸被告於偵查中自承知悉林慶章放在其車上之物
    即前開甲基安非他命一包為毒品，其嗣仍將之放置住處背包
    內，為被告事實上可得支配，則前開甲基安非他命一包確係
    為被告所持有，足堪認定。再參以被告於警詢時供承：因為
    我每天都要載小孩子上、下學，怕被小孩子看到，所以我才
    將前開甲基安非他命一包拿回房間的包包藏放，益見被告明
    知甲基安非他命一包係屬不得持有之毒品，而仍予持有保管
    之，甚為明確。從而，足認被告嗣於本院審理時之自白確與
    事實相符。是本案事證明確，被告前揭持有第二級毒品之犯
    行，至堪認定，應依法論科。
三、核被告所為，係犯違反毒品危害防制條例第十一條第二項之
    持有第二級毒品罪。爰審酌被告明知毒品戕害人心，不知戒
    慎，並避免接觸，竟滋意予以持有，惟兼衡酌被告犯後於本
    院審理時坦承犯行、尚知醒悟，及其尚無經法院判處有罪之
    刑事犯罪紀錄，有臺灣高等法院被告前案紀錄表及臺灣臺中
    地方法院檢察署刑案資料查註紀錄表各一件在卷可按，堪認
    其素行尚佳，暨其智識程度、犯罪動機、手段、目的、持有
    之數量非鉅等一切情狀，量處如主文所示之刑，並諭知易科
    罰金之折算標準，以示懲儆。末查被告尚無經法院判處有罪
    之刑事犯罪紀錄，未曾受有期徒刑以上刑之宣告，有如前述
    ，其因一時失慮，致犯本案，事後坦承犯行已知悔悟，經此
    偵審程序及科刑教訓，應知所警惕而無再犯之虞，本院認其
    所受刑之宣告，以暫不執行為適當，併予宣告緩刑二年，以
    啟自新。另扣案之甲基安非他命一包（鑑驗用餘含包裝重○
    點四五公克），係屬毒品危害防制條例所規範之第二級毒品
    ，不問屬於被告與否，應依毒品危害防制條例第十八條第一
    項前段之規定，沒收銷燬之。至因鑑驗耗損之第二級毒品甲
    基安非他命○點一八公克，因已滅失，爰不併予宣告沒收。
據上論斷，應依刑事訴訟法第二百九十九條第一項前段，毒品危
害防制條例第十一條第二項、第十八條第一項前段，刑法第十一
條、第四十一條第一項前段、第七十四條第一項第一款，判決如
主文。
中    華    民    國    97    年    8     月    22    日
                  刑事第九庭    法  官  何世全
上正本證明與原本無異。
如不服本判決，應於收送達後十日內向本院提出上訴書狀（應敘
述具體理由並附繕本），上訴於臺灣高等法院臺中分院。
上訴書狀如未敘述理由，應於上訴期間屆滿後二十日內補提理由
書於本院。
                                書記官  童洪芳美
中    華    民    國    97    年    8     月    22    日
附錄論罪科刑法條：
毒品危害防制條例第十一條第二項
持有第二級毒品者，處二年以下有期徒刑、拘役或新臺幣三萬元
以下罰金。


司法院資訊處製作；財團法人民間司法改革基金會備份。
